# 金融工具中的可回售工具和仅在清算时才有义务交付其净资产的金融工具的定义问题

提问人：237148652 时间：2018-03-26 15:39:32
新CAS 37 《金融工具列报》 第三章 特殊金融工具的区分 第十六条中的可回售工具与第十七条中的发行方仅在清算时才有义务向另一方按比例交付其净资产的金融工具，这两种工具本质区别是什么？
我的理解：假若A投资B，可回售工具是A先给B钱，A有权在未来任何时点（不仅指清算时）要求B以当时自身净资产进行回购（B再给A钱）； 仅在清算时...工具是A投资给B钱，A有权仅在清算时才可以要求B以当时自身净资产分给A（B再给A钱）。 请问下，我这么理解对么？

回答人：chenyiwei
举两个简单例子：都是符合金融负债定义但在其发行方自身财务报表中作为权益工具处理的： 1 、可回售工具：开放式基金份额；
2 、发行方仅在清算时才有义务向另一方按比例交付其净资产的金融工具：有限合伙企业中的最劣后级LP份额。